# 请教陈版主以及各位大牛有关融资租赁售后回租的咨询服务入账方式

提问人：Neal_Li 时间：2014-11-18 19:37:14
@chenyiwei 求陈版主不吝赐教~

回答人：chenyiwei
售后回租构成的融资租赁，其实质是以租赁资产为抵押的债务融资，因此其中以手续费、服务费、咨询费等各种名义支付的费用，除非有单独可识别的服务与之对应且作价公允，否则均应作为对利息的调整因素，在租赁期间确认为利息支出。 此类交易并没有新取得固定资产，因此所发生的费用不能计入固定资产（租赁物）的价值。